ACORDAO-COMPLETO-2388291

ACÓRDÃO DE RELAÇÃO

ACÓRDÃO DE RELAÇÃO 13312/2019 ATA 44/2019 - SEGUNDA CÂMARA

Acórdão 13312/2019-TCU-Segunda Câmara
Considerando que os presentes autos tratam de tomada de contas especial instaurada pelo Fundo Nacional de Desenvolvimento da Educação em desfavor de Raimundo Vieira de Brito, como então prefeito municipal no período de 1º/1/2009 a 31/12/2012, diante da omissão no dever de prestar contas dos recursos recebidos por força do Programa Nacional de Alimentação Escolar (PNAE) durante o exercício de 2012, tendo o prazo da prestação de contas se encerrado em 30/4/2013;
Considerando que, no âmbito do TCU, o aludido responsável foi citado pelo débito sob o valor de R$ 418.122,68 (sem juros) , com a data de referência em 1º/1/2017, diante da não comprovação da boa e regular aplicação dos recursos federais repassados ao Município de Piracuruca - PI em face da omissão no dever de prestar contas dos valores transferidos no âmbito do Programa Nacional de Alimentação Escolar (PNAE) , durante o exercício de 2012, tendo o prazo da prestação de contas se encerrado em 30/4/2013; além de, também, ter sido ouvido em audiência pela não disponibilização das condições materiais mínimas e necessárias para o seu sucessor poder apresentar a prestação de contas do Programa Nacional de Alimentação Escolar (PNAE) , para o exercício de 2012, tendo o prazo da prestação de contas se encerrado em 30/4/2013;
Considerando que, transcorrido o prazo regimental, o responsável permaneceu silente nos autos, caracterizando a sua revelia, nos termos do art. 12, § 3º, da Lei nº 8.443, de 1992;
Considerando que, a partir das manifestações do responsável na fase interna desta TCE, a unidade técnica procurou buscar se subsistiria algum argumento tendente a ser aproveitado em favor do responsável, não tendo, porém, obtido sucesso, pois o responsável não se manifestou na fase interna;
Considerando, todavia, que, a partir de consulta aos sistemas corporativos da entidade instauradora (SIGPC) , a Secex-TCE verificou que os repasses referentes ao PNAE-2012 estariam adimplentes na fase de "Análise" sob a situação de "Aguardando Análise";
Considerando que seria do Fundo Nacional de Desenvolvimento da Educação a competência originária para fiscalizar a aplicação dos recursos federais do Programa Nacional de Alimentação Escolar (PNAE) , em 2012, além de analisar a respectiva prestação de contas;
Considerando, diante disso, que seria necessário promover a diligência junto ao FNDE para encaminhar o documento técnico sobre a análise promovida na prestação de contas do referido programa;
Considerando, enfim, que está nesse sentido o parecer emitido pela unidade técnica à Peça 40;
Os Ministros do Tribunal de Contas da União, reunidos em Sessão de 2ª Câmara, ACORDAM, por unanimidade, com fundamento nos arts. 143, inciso V, alínea "c", e 201, § 1º, do Regimento Interno do TCU, aprovado pela Resolução nº 246, de 2011, em prolatar as determinações abaixo indicadas, de acordo com os pareceres emitidos nos autos:
1. Processo TC-Processo 005.741/2019-0 (TOMADA DE CONTAS ESPECIAL) 
	1.1. Responsável: Raimundo Vieira de Brito (XXX.928.203-XX) .
	1.2. Entidade: Município de Piracuruca - PI.
	1.3. Relator: Ministro-Substituto André Luís de Carvalho.
	1.4. Representante do Ministério Público: não atuou.
	1.5. Unidade Técnica: Secretaria de Controle Externo de Tomada de Contas Especial (Secex/TCE) .
	1.6. Representação legal: não há.
	1.7. Determinar que a Secex-TCE adote as seguintes medidas:
	1.7.1. realize a diligência junto ao Fundo Nacional de Desenvolvimento da Educação - FNDE, nos termos dos arts. 10, § 1º, e 11 da Lei nº 8.443, de 1992, e do art. 157 do RITCU, para que, no prazo de 60 (sessenta) dias, encaminhe o seu pronunciamento conclusivo técnico sobre a análise da prestação de contas dos recursos repassados ao Município de Piracuruca - PI no âmbito do Programa Nacional de Alimentação Escolar (PNAE) durante o exercício de 2012;
	1.7.2. informe ao FNDE que o não cumprimento de diligência ou de decisão deste Tribunal, no prazo fixado, sem causa justificada, poderá ensejar a aplicação da multa prevista no art. 58, IV, da Lei 8.443, de 1992, prescindindo, para tanto, da realização de prévia audiência, nos termos do art. 268, § 3º, do RITCU; e
	1.7.3. envie a cópia do presente Acórdão, com a cópia do parecer da unidade técnica, ao Fundo Nacional de Desenvolvimento da Educação - FNDE, para ciência e efetivo cumprimento ao item 1.7.1 deste Acórdão.

Segunda Câmara

Município de Piracuruca - PI.

Raimundo Vieira de Brito (XXX.928.203-XX).

ACORDAO-COMPLETO-2401896

Acórdão 2589/2020 - Segunda Câmara

ANDRÉ DE CARVALHO

não há.

Não atuou.

TOMADA DE CONTAS ESPECIAL (TCE)

Secretaria de Controle Externo de Tomada de Contas Especial (Secex/TCE).